臺灣宜蘭地方法院刑事判決　　　　　　　　　　　　　九十三年度訴字第三三九號
　　公　訴　人　臺灣宜蘭地方法院檢察署檢察官
　　被　　　告　乙○○
　　　　　　　　丁○○
　　指定辯護人　本院公設辯護人　甲○○
右列被告因偽造貨幣案件，經檢察官提起公訴（九十三年度偵字第二○一八號），本
院判決如左：
    主  文
乙○○共同連續行使偽造之通用紙幣，處有期徒刑參年貳月。
丁○○共同連續行使偽造之通用紙幣，處有期徒刑壹年捌月。緩刑參年。
扣案之偽造通用紙幣面額各新台幣壹仟元計肆佰陸拾柒張均沒收。
    事  實
一、乙○○於民國九十三年六月五日晚間，在台北市○○街一○一巷口處，向姓名年
    下同）一千元之通用紙幣四百八十餘張（面額合計四十八萬餘元）後，即與其未
    婚妻丁○○共同基於行使該偽造之通用紙幣之概括犯意，於九十三年六月七日上
    午，由乙○○駕駛租用之車牌號碼一一一九─ＪＬ號小客車，搭載丁○○，自台
    北市出發，沿濱海公路往宜蘭方向行駛，旋行至台北縣瑞芳鎮後，即由乙○○或
    丁○○分持偽造之通用紙幣一千元，矇混真鈔而行使，沿途向商店或攤販購物，
    藉由找零取得真正之貨幣、紙幣，計先後行使偽造之通用紙幣二十餘次，詐得一
    萬八千五百元，其中於九十三年六月八日下午三時三十分許，乙○○以上開手法
    持偽造之千元通用紙幣一張，向在宜蘭縣羅東鎮○○路○段二六二號一樓販賣肉
    粽之丙○○購買合計六十元之肉粽三個，詐得找零之九百四十元真鈔後，於相隔
    三、四分鐘之後，再由丁○○以同樣之手法，持偽造之千元通用紙幣一張，向丙○○購買合計八十元之肉粽四個，詐得找零之九百二十元真鈔。又於同日下午四
    時許，由丁○○持偽造之千元通用紙幣一張，進入宜蘭縣羅東鎮○○路○段三三
    八號之「樂香糕餅店」，購買合計四十六元之麵包，向經營前揭糕餅店之戊○○
    不察，詐得找零九百五十四元之真鈔。後因戊○○於丁○○離開後，察覺丁○○
    所行使之通用紙幣係偽造，並於當日晚間發現乙○○、丁○○投宿在宜蘭縣羅東
    鎮○○○路四十一號之「華王商務旅社」而報警，始於同日晚間十時三十八分許
    ，在「華王商務旅社」二○三室為警查獲，並當場從乙○○攜帶之背包內扣得偽
    造之千元通用紙幣一張及與六萬八千五百元（其中行使偽造通用紙幣所詐得之金
    額為一萬八千五百元，五萬元為乙○○自己之財物），旋並循線在其二人駕乘之
    車牌號碼一一一九─ＪＬ號租用小客車內扣得偽造之千元通用紙幣四百六十三張
    ，嗣又經警循線扣得二人向丙○○購物之前揭偽造之千元通用紙幣二張及向戊○○購物之前揭偽造千元通用紙幣一張。
二、案經丙○○、戊○○訴由宜蘭縣警察局羅東分局報請台灣宜蘭地方法院檢察署檢
    察官偵查起訴。
    理  由
一、被告乙○○對於右揭事實於警詢、偵查及本院審理中均供認不諱，被告丁○○則
    矢口否認右揭犯行，辯稱：她是在查獲日即九十三年六月八日晚上住在華王飯店
    時，因被告乙○○付給旅舍經營人一張偽鈔，旅舍經營人老闆打電話給被告乙○○，請被告乙○○至櫃檯，她問被告乙○○發生何事，被告乙○○始稱是偽鈔，
    之前她不知道所行使之紙幣為偽鈔云云。經查，被告二人共同行使偽造之通用紙
    幣之事實，業據被告乙○○於警詢及偵查中自白不諱，且被告乙○○於九十三年
    六月九日偵查中並供稱被告丁○○於二天前（即九十三年六月七日）即知悉被告
    乙○○所行使者係假鈔，被告乙○○叫被告丁○○拿假鈔去使用，被告丁○○行
    使偽鈔購物之次數應有八、九次等語（偵卷第一三頁）。又證人丙○○於偵查中
    結證證稱：被告乙○○係於九十三年六月八日下午三時許，先向她購買三顆肉粽
    ，她找零九百四十元，被告丁○○於相隔二、三分鐘後，又向她買四顆肉粽，她
    找零九百四十元，二人係分別前來購買，且均拿一千元之紙幣前來等語，於本院
    交互詰問時，除同上之證述外，更陳明：來買的男姓（指被告乙○○）從右邊來
    ，從右邊離開；女性（指被告丁○○）則從左邊來，從左邊離開，二人沒有一同
    出現，且該名女性是從遠處慢慢走過來。她的攤子設在羅東鎮○○路旁，一般來
    攤位買肉粽之人，均把車輛停在門口，但被告二人都是走路過來的等語。則被告
    二人在相隔二、三分鐘之時間內，從不同方向各向證人丙○○購買一次肉粽，且
    均行使千元大鈔，足見係刻意分別購買以避免證人丙○○查覺有異。至被告乙○○於本院審理時改證稱買來的肉粽係置於袋中，未讓被告丁○○查覺云云，為迴
    護被告丁○○之詞，不足採信。又證人戊○○於偵查中結證證稱被告丁○○於九
    十三年六月八日下午三、四時向他買麵包，他找零九百五十四元等語，於本院交
    互詰問時更證稱：他的店在羅東鎮○○路三段，距賣粽子攤位（指丙○○攤位）
    不到五百公尺等語。則在距離不到五百公尺之距離，被告丁○○已先後購買四顆
    肉粽及麵包，且時間相近，顯見被告丁○○非因饑餓而購買麵包食用，其目的是
    以偽造之一千元假鈔矇混真鈔購買肉粽，再藉由找零而詐得真鈔，要甚明顯，故
    被告丁○○辯稱伊不知所行使者是偽造之鈔票云云，顯為卸責之詞，不足採信。
    此外，並有偽造之一千元通用紙幣合計四百六十七張及被告等二人行使偽鈔找零
    所詐得之一萬八千五百元扣案足佐。又上開扣案之新板新臺幣一千元券一張（鈔
    票號碼為ＸＭ九八八五一一ＧＴ）經送中央印製廠鑑定結果，認確屬偽造之通用
    紙幣，亦有中央印製廠九十三年六月十八日中印發字第○九三○○○三一四四號
    函一紙在卷可稽，又其他扣案之偽鈔經本院當庭勘驗，與真鈔比對結果，偽鈔較
    厚、防偽線亦有不同，且印刷較模糊，應係偽造無疑。事證明確，被告等之犯行
    應堪認定。
二、核被告二人所為，均係犯刑法第一百九十六條第一項之行使偽造之通用紙幣罪。
    二人就右開犯行間互有犯意聯絡及行為分擔，均為共同正犯。又其等先後多次犯
    行，時間密接，犯罪構成要件相同，顯係基於概括犯意反覆為之，均為連續犯，
    應以一罪論，並加重其刑。爰審酌被告二人為圖不法財物，行使偽造通用紙幣，
    且持有偽造通用紙幣之數量頗鉅，對社會金融秩序影響非輕，犯罪之動機、其生
    活狀況、智識程度及犯罪後態度，又被告丁○○年僅十九歲，不諳法律，於未婚
    夫被告乙○○之影響下，誤罹重典，且現甫育有一新生兒，衡情尚堪憫恕，本院
    認依其情節，就行使偽造通用紙幣罪部分處以法定刑之最輕本刑猶嫌過重，爰依
    刑法第五十九條之規定，減輕其刑二分之一，分別量處如主文所示之刑。又被告
    丁○○前未曾受有期徒刑以上刑之宣告，有台灣高等法院被告全國前案紀錄表在
    卷可憑，茲因一時失慮而罹刑典，經此偵審程序應已知警惕，而無再犯之虞，本
    院認對其所宣告之刑以暫不執行為適當，爰併予宣告緩刑三年，以勵自新。扣案
    之偽造通用紙幣四百六十七張均依刑法第二百條沒收。又被告等行使偽造貨幣罪
    所詐得之財物一萬八千五百元為被害人所有，應發還被害人。至另扣案之五萬元
    ，與本件犯罪無關，附此明。
據上論斷，應依刑事訴訟法第二百九十九條第一項前段，刑法第二十八條、第五十六
條、第一百九十六條、第五十七條、第五十九條、第七十四條第一款、第二百條，罰
金罰鍰提高標準條例第一條前段，判決如主文。
本案經檢察官鄭雅方到庭執行職務。
中      華      民      國    九十三    年      十      月    二十六    日
                                  臺灣宜蘭地方法院刑事第二庭
                                      審判長法  官  林  明  山
                                            法  官  鄭  貽  馨
                                            法  官  謝  佩  玲
右正本證明與原本無異。
如不服本判決，應於判決送達後十日內向本院提出上訴狀（應抄附繕本）。告訴人或
被害人如對於本判決不服者，應具備理由請求檢察官上訴，其上訴期間之計算係以檢
察官收受判決正本之日期為準。
                                            書記官  藍  友  隆
中      華      民      國    九十三    年      十      月    二十八    日
中華民國刑法第一百九十六條第一項
    行使偽造、變造之通用貨幣、紙幣、銀行券，或意圖供行使之用而收集或交付於
    人者，處三年以上十年以下有期徒刑，得併科五千元以下罰金。
